臺灣屏東地方法院刑事判決　　　　　　　　　　　　　九十一年度交易字第一五號
　　公　訴　人　臺灣屏東地方法院檢察署檢察官
　　被　　　告　甲○○
右列被告因過失傷害案件，經檢察官提起公訴（九十年度偵字第六三一二號），本院
判決如左：
     主  文
甲○○過失傷害人，處有期徒刑參月，如易科罰金，以參佰元折算壹日。
     事  實
一、甲○○明知其自民國九十年八月五日十六時許與友人在屏東縣海豐附近飲酒，已
    因飲酒過量而有輕度酩酊、說話含糊、噁心等酒醉症狀，達不能安全駕駛動力交
    通工具之狀況，竟於民國九十年八月五日二十時四十分許，在飲酒後呼氣酒精成
    份達每公升○‧七二毫克之情況下（所涉公共危險罪嫌部分，業經檢察官另案提
    起公訴），仍駕駛車牌號碼Ｐ三─四六二二號自用小貨車，搭載其女兒邱小倍，
    沿限速四十公里之屏東市○○路由東向西方向行駛，行至廣東路與博愛路口時，
    本應注意行車速度應依號誌之規定，不得超速行駛，以確保行車安全，而依當時
    天氣晴、夜間有照明光線，並無不能注意之情事，竟疏於注意依速限行駛，猶以
    時速約四十公里至五十公里之速度超速行駛，適有乙○○無照騎乘車牌號碼ＴＸ
    Ｖ─四三三號機車，附載友人曾瓊慧，沿廣東路由西向東方向行駛至上述路口，
    亦疏未注意暫讓直行之甲○○車輛先行即貿然左轉，欲進入古松西巷，甲○○因
    車速過快，加上飲酒後反應稍微遲鈍而煞車不及，其所駕駛之自用小貨車車頭因
    而撞擊乙○○之機車右側車身，致乙○○人車倒地，受有左鎖骨骨折、胸部挫傷
    、臉部撕裂傷、頭部外傷併腦震盪、四肢擦傷、右耳聽力受損等傷害。甲○○肇
    事後，在未有偵查權限之機關或公務員發覺前，向到場處理本件車禍之員警表明
    其為肇事者，並接受裁判。
二、案經乙○○訴請屏東縣警察局屏東分局報告台灣屏東地方法院檢察署檢察官偵查
    起訴。
     理  由
一、被告甲○○固不否認於上開時、地與告訴人乙○○發生車禍事故之事實，惟辯稱
    ：是告訴人由博愛路方向行駛，至路口闖越紅燈，看到伊駕車過來，一時緊張，
    才會發生碰撞，伊並無過失等語。經查：(1)、告訴人自屏東市大同國中旁之住家
    出發，沿廣東路由西向東行駛，至廣東路與博愛路交岔路口時左轉，欲至古松西
    巷找友人等情，業據告訴人乙○○陳述明確，核與證人曾瓊慧證述之行進方向相
    符，依證人丙○○即現場處理之員警之證言，由告訴人家中出發欲至屏東市古松
    西巷，亦需沿廣東路由西向東行駛（見本院九十一年二月七日審理筆錄），是告
    訴人之行進方向應為廣東路由西向東無疑（即與被告為對向行駛），被告指稱對
    方由博愛路口闖越紅燈而來云云，顯非實在。又告訴人乙○○因本件車禍事故受
    有左鎖骨骨折、胸部挫傷、臉部撕裂傷、頭部外傷併腦震盪、四肢擦傷、右耳聽
    力受損等傷害，亦有寶建醫院診斷證明書一紙附卷可資參照。(2)、按飲酒後吐氣
    酒精濃度超過每公升零點二五毫克者不得駕車；又汽車行駛時，其行車速度應依
    號誌之規定，不得超速行駛，道路交通安全規則第一百十四條第二款及第九十三
    條第一項分別定有明文。依卷附道路交通事故調查報告表記載，該肇事路段限速
    為時速四十公里，而被告甲○○行經交岔路口之車速約四十至五十公里之事實，
    已據其於偵查中供承明確（九十年十月二十三日偵查筆錄），且其吐氣酒精濃度
    高達每公升零點七二毫克，並於查獲過程有多話之情況，亦有吐氣酒精濃度測試
    表及觀察記錄表各一紙在卷可稽，可見其確有違反上述交通安全規則至明。而依
    當時天候為晴天，光線為夜間有照明光線，現場路況良好，並無障礙物等情，亦
    經上開道路交通事故調查報告表記載明確，被告復為領有駕駛執照之人，若稍加
    注意應可避免車禍之發生，是依當時情形，被告並無不能注意之情事，竟疏未注
    意，以致與告訴人乙○○發生碰撞，其對本件車禍之發生具有過失，自堪認定。
    況本件事故經送台灣省高屏澎區車輛事故鑑定委員會鑑定，亦認為「乙○○無照
    駕駛輕機車左轉未讓直行車先行，與甲○○酒精濃度過量駕駛小貨車超速行駛同
    為肇事原因」，有該會九十年十二月二十一日高屏澎鑑字第九０一八九八號函在
    卷可稽，此為鑑定機關本於專業知識及經驗所得之結論，自可憑信，益見被告確
    有過失責任，雖告訴人乙○○無照騎乘機車，且於交岔路口左轉未讓直行之告訴
    人車輛先行，亦同有過失，惟仍無礙於被告過失責任之認定。又被告之過失行為
    與告訴人乙○○之受傷害間，顯有相當因果關係。本件事證已明，被告犯行堪予
    認定。
二、核被告甲○○所為，係犯刑法第二百八十四條第一項前段之過失傷害罪。被告酒
    醉駕車，因而致人受傷，應依道路交通管理處罰條例第八十六條第一項之規定，
    加重其刑。被告肇事後，於未被偵查機關發覺前，即向前來處理車禍事宜之警員
    坦承其為肇事者及接受裁判，已據其供述明確，並經證人即前來處理車禍事宜之
    警員丙○○結證屬實，應依刑法第六十二條前段之規定，減輕其刑。其有刑之加
    減事由，應先加後減之。爰審酌被告之素行、過失之程度為告訴人亦有相同之過
    失責任、告訴人所受傷害、迄今未與告訴人達成和解，賠償損害及其犯罪後態度
    等一切情狀，量處如主文所示之刑，並諭知易科罰金之折算標準。
據上論斷，應依刑事訴訟法第二百九十九條第一項前段，道路交通管理處罰條例第八
十六條第一項，刑法第二百八十四條第一項前段、第六十二條前段、第四十一條第一
項前段，罰金罰鍰提高標準條例第一條前段、第二條，判決如主文。
本案經檢察官許英輝到庭執行職務。
中      華      民      國    九十一    年      四      月     十一     日
                                          臺灣屏東地方法院交通法庭
                                              審判長法  官黃國永
                                                    法  官余德正
                                     法  官陳姵君
右正本證明與原本無異。
如不服本判決應於收受本判決後送達後十日內向本院提出上訴書狀，其未敘述上訴理
由者，並得於提起上訴後十日內向本院補提理由書狀（均須按他造當事人之人數附繕
本 ）「切勿逕送上級法院」
                                                    書記官   蔡德章
中      華      民      國    九十一    年      四      月     十一     日
附錄：
中華民國刑法第二百八十四條
 (過失傷害罪)
因過失傷害人者，處六月以下有期徒刑、拘役或五百元以下罰金，致重傷
者，處一年以下有期徒刑、拘役或五百元以下罰金。
從事業務之人，因業務上之過失傷害人者，處一年以下有期徒刑、拘役或
一千元以下罰金，致重傷者，處三年以下有期徒刑、拘役或二千元以下罰
金。
